臺灣高雄地方法院刑事判決　　　　　　　　　　　　九十一年度訴字第三三四號
　　公　訴　人　臺灣高雄地方法院檢察署檢察官
　　被　　　告　甲○○　男　二.
右列被告因違反毒品危害防制條例案件，經檢察官提起公訴（九十一年度毒偵緝字第
一七七號），本院判決如左：
    主  文
甲○○施用第一級毒品，累犯，處有期徒刑捌月；又用第二級毒品，累犯，處有期徒
刑伍月；應執行有期徒刑壹年。
扣案之第一級毒品海洛因一包（淨重零點參公克，包裝重零點參公克），沒收銷燬之
。
    事  實
一、甲○○前於民國八十六年間因違反肅清煙毒條例，經本院於八十六年三月十三日
    判處有期徒刑三年二月確定，經送監執行，嗣於八十九年七月二十二日執行完畢
    ，詎仍不知悔改。其於九十年間因施用第一、二級毒品案件，經本院以九十年
    度毒聲字第六一二三號裁定送觀察、勒戒後，認無繼續施用毒品之傾向，由台灣
    高雄地方法院檢察署檢察官於九十年十一月二十九日，以九十年度毒偵字第三九
    ○一號、第四○四三號為不起訴處分確定。而其於前開不起訴處分後五年內，復
    基於施用第一級毒品海洛因、第二級毒品安非他命之犯意，於九十年十二月十二
    日二十三時五十五分許，即警方採尿之時，回溯二十四小時內之某時，在某不詳
    處所，施用第一、二級毒品海洛因及安非他命各一次，嗣為警於同年十二月十二
    日二十二時五十分許，在高雄市○○區○○路與明星路口查獲，並扣得第一級毒
    品海洛因一包（淨重０．三公克，包裝重０．三公克）。
二、案經高雄市政府警察局刑警大隊移送台灣高雄地方法院檢察署檢察官偵查起訴。
    理  由
一、訊據被告甲○○於審理時坦承：於九十年十二月十日在家中以注射方式，施用海
    洛因一次等語，惟矢口否認施用安非他命乙節，辯稱：可能是摻到的云云，惟查
    被告於調查時已稱其於九十年十二月四日觀察、勒戒出所後，曾有有施用毒品二
    次，但不知當時所施用之毒品成分，而二次施用毒品之時間，約是在九十年十二
    月十二日二十三時五分十五分，回溯前二十四小時內之某時等語，復有被告之尿
    液（代號：Ｌ專八六二號）經送高雄市政府衛生局以免疫學分析法、ＴＯＸＩ－
    ＬＡＢ方法檢驗，均呈現有甲基安非他命、嗎啡之陽性反應，有高雄市政府衛生
    局九十年十二月二十一日之煙毒尿液檢驗成績書一紙，在卷可稽，而按嗎啡進入
    人體之後，百分之五十以上於八小時以內自尿液之中排出，至二十四小時，排出
    約百分之九十，但四十八小時後仍有微量可驗出；安非他命經服用後，於人體內
    有四十八小時之殘留期間，可由人體所排放出之尿液中檢出；又氣象層析質譜儀
    （ＧＣ／ＭＳ，ｇａｓｃｈｒｏ－ｍａｔｐｇｒａｐｈｙ／ｍａｓｓｐｅｃｔｒ
    ｏｍｅｔｒｙ），乃目前就藥物歸驗結果必須進一步確認時所最常採用之確認方
    法，因此在良好之操作條件之下，以氣象層析質譜儀作藥物及其代謝物之定性及
    定量分析，幾乎不會有偽陽性反應產生，分別經行政院衛生署藥物食品檢驗局（
    七八）藥檢字第Ｏ一五四三六號函、（八一）藥檢字第八一Ｏ九二Ｏ六號函及行
    政院退除役官兵輔導委員會台北榮民總醫院八十三年四月七日（八三）北總內字
    第三Ｏ五九號函釋甚明；此外，扣案之白粉一小包（淨重０．三公克，包裝重０
    ．三公克）經送驗後，確實含有第一級毒品海洛因之成分，有法務部調查局九十
    一年一月十日「調科壹字第０九一二三０二六七六０」之鑑定通知書一紙在卷可
    考，是被告所辯即難採信。另查被告於九十年間因施用第一、二級毒品案件，經
    本院以九十年度毒聲字第六一二三號裁定送觀察、勒戒後，認無繼續施用毒品之
    傾向，由台灣高雄地方法院檢察署檢察官於九十年十一月二十九日，以九十年度
    毒偵字第三九○一號、第四○四三號為不起訴處分確定，現因二犯本案施用毒品
    案件，先經本院以九十一年度毒聲字第一二四號裁定送觀察勒戒，復經本院以九
    十一年度毒聲字第二八三七號裁定入戒治處所強制戒治等事實，有台灣高雄地方
    法院檢察署刑案資料查註紀錄表、台灣高等法院被告全國前案紀錄表在卷可按，
    是本案被告確係二犯施用第一級毒品、第二級毒品之犯罪事實明確，其犯行堪予
    認定，應予依法論科。
二、核被告甲○○所為，其施用第一級毒品海洛因之行為，係犯毒品危害防制條例第
    十條第一項之施用第一級毒品罪；其施用第二級毒品安非他命之行為，係犯同條
    第二項之施用第二級毒品罪。其持有第一級、第二級毒品之低度行為，各為施用
    之高度行為所吸收，均不另論罪。又被告所犯上開二罪，其犯意各別，構成要件
    不同，應予分論併罰。甲○○前於民國八十六年間因違反肅清煙毒條例，經本院
    於八十六年三月十三日判處有期徒刑三年二月確定，經送監執行，嗣於八十九年
    七月二十二日執行完畢，有卷附之台灣高雄地方法院檢察署刑案資料查註紀錄表
    、台灣高等法院被告全國前案紀錄表可按，其受有期徒刑執行完畢後，五年以內
    再犯有期徒刑以上之罪，為累犯，依法應加重其刑。爰審酌被告前因施用毒品案
    件經觀察勒戒，戒治後為不起訴處分，仍不知悔改，復於前開不起訴處分後五年
    內，再犯本案，足見其意志力不堅，以及其犯罪後坦承犯行，犯罪後態度尚稱良
    好及其他一切情狀，分別量處如主文所示之刑，並定其應執行之刑，以示懲儆。
    扣案之第一級毒品海洛因一小包（淨重０．三公克，包裝重０．三公克），應依
    毒品危害防制條例第十八條第一項之規定，不論屬於犯人與否均應宣告沒收銷燬
    之，附此敘明。
據上論斷，應依刑事訴訟法第二百九十九條第一項前段，毒品危害防制條例第十條第
一項、第二項、第十八條第一項，刑法第十一條前段、第四十七條、第五十一條第五
款，判決如主文。
本案經檢察官葉淑文到庭執行職務。
中      華      民      國    九十一    年     十二     月    三十一    日
                    臺灣高雄地方法院刑事第二庭
                                      審判長法  官  陳  明  富
                                            法  官  陳  業  鑫
                                            法  官  吳  志  豪
右正本證明與原本無異。
如不服本判決，應於判決送達後十日內，向本院提出上訴狀。
                                            書記官  邱  秋  珍
中      華      民      國    九十一    年     十二     月    三十一    日
附錄本案論罪科刑法條：
毒品危害防制條例第十條
施用第一級毒品者，處六月以上五年以下有期徒刑。
施用第二級毒品者，處三年以下有期徒刑。
